臺灣高等法院刑事判決
110年度侵上訴字第240號
上  訴  人  
即  被  告  莊富智

指定辯護人  陳培豪律師
上列上訴人因妨害性自主等案件，不服臺灣桃園地方法院110年
度侵訴字第68號，中華民國110年10月21日第一審判決（起訴案
號：臺灣桃園地方檢察署110年度偵字第16422號），提起上訴，
本院判決如下：
    主  文
原判決關於附表編號⒉事實欄、編號⒋、⒌部分及定應執行刑均撤
銷。
甲○○所犯如附表編號⒉事實欄及編號⒋、⒌所示各罪部分，均累犯
，各處如附表編號⒉事實欄、編號⒋、⒌主文欄所示之刑。
其餘上訴駁回。
第二項撤銷改判部分與第三項上訴駁回部分，應執行有期徒刑拾
陸年。
    事  實
一、甲○○係成年人明知AE000-A110179 （民國00年0 月生，真實
    姓名年籍詳卷，下稱A 女）為未滿14歲之女子，竟於108 年
    6 月間某日，在桃園市○○區○○○街00號住處，基於對未滿14
    歲之女子為強制性交之犯意，不顧A 女之拒絕，違反A 女意
    願，以其陰莖插入A 女陰道之方式，對A 女為強制性交行為
    1 次得逞。
二、明知A 女為未滿14歲之少年，性自主觀念未臻成熟，未有完
    全成熟之性自主能力及判斷能力，竟仍於108 年7 月、8月
    間，在桃園市○○區○○○街00號住處，基於對未滿14歲女子為
    性交之犯意，經A 女同意，以每週1 次之頻率，以其陰莖插
    入A 女陰道之方式，對A 女為性交行為共9次得逞。
三、明知A 女未滿14歲，性自主觀念未臻成熟，未有完全成熟之
    性自主能力及判斷能力，竟自108 年9 月起至109 年2 月止
    ，在桃園市○○區○○街00巷0 號302 室之租屋處，基於對於未
    滿14歲女子為性交之犯意，經A 女同意，以每月1至2次之頻
    率，以其陰莖插入A 女陰道方式，對A 女為性交行為共7 次
    得逞。
四、明知A 女14歲以上未滿16歲，性自主觀念未臻成熟，未有完
    全成熟之性自主能力及判斷能力，竟自109 年3 月起至110
    年2 月止，以每月1 次之頻率，及110 年4 月3 日，分別在
    桃園市○○區○○街00巷0 號302 室之租屋處，基於對於14歲以
    上未滿16歲女子為性交之犯意，經A 女同意，以其陰莖插入
    A 女陰道之方式，而對A 女為性交行為共13次得逞。
五、於110 年3 月間（A 女滿15歲前）某日，明知A 女斯時為未
    滿18歲之少年，竟基於對少年犯強制性交之犯意，不顧A 女
    之拒絕，以違反A 女意願之方式，在桃園市○○區○○街00巷0 
    號302 室之租屋處，強行以陰莖插入A 女陰道之方式，對A 
    女為強制性交行為1 次得逞。
六、明知AE000-A110180 （94年5 月生，真實姓名年籍詳卷，下
    稱B 女）為未滿18歲之少年，未有完全成熟之性自主能力及
    判斷能力，竟基於製造少年為猥褻行為之電子訊號之單一犯
    意，自110 年4 月26日起，在桃園市大園區某麥當勞，接續
    要求B 女自行拍攝猥褻數位照片供其觀覽。嗣B 女聽聞後，
    即以FACEBOOK訊息陸續傳送其裸露胸部、陰部之數位照片共
    5 張至甲○○使用之行動電話（OPPO廠牌、門號0000000000號
    ）與甲○○收受，而以此方式製造B 女為猥褻行為之數位照片
    之電子訊號。
七、案經A 女、A 女之母AE000-A110179B、B 女之父AE000-A110
    180A分別訴由桃園市政府警察局大園分局報請臺灣桃園地方
    檢察署檢察官偵查後起訴。
    理  由
壹、程序部分：
一、依性侵害犯罪防治法第12條第2 項之規定，司法機關所製作
    必須公示之文書，不得揭露足以識別被害人身分之資訊。故
    本件判決書關於告訴人A 女、被害人B 女，僅記載其代號，
    其姓名、年籍及住居所均詳卷，先予敘明。
二、本判決以下所引具傳聞性質之各項供述證據，經本院於審理
    期日調查證據時提示並告以要旨後，未據當事人於言詞辯論
    終結前就證據能力部分有所異議，經審酌該言詞陳述或書面
    陳述作成時之情況，該等證據並無違背法定程序取得或顯不
    可信之情形，以之作為證據均屬適當，依據刑事訴訟法第15
    9條之5規定，自應認為均有證據能力。其餘認定事實所引用
    之非供述證據，並無證據證明係公務員違背法定程序所取得
    ，且就本案待證事項復具有相當關連性，亦無刑事訴訟法第
    159條之4顯有不可信之情況與不得作為證據之情形，且經本
    院於審理期日依法進行證據之調查、辯論，依同法第158條
    之4規定之反面解釋，亦均應有證據能力。
貳、實體部分：
一、認定犯罪事實所憑之證據及理由：
　　訊據被告對於上開犯罪事實，均坦承不諱(本院卷第116至11
    8頁)，被告前於偵查及原審審理中，對於上揭犯罪事實，亦
    坦承不諱，經核與證人即告訴人A 女、證人即被害人B 女AE
    000-A110180 於警詢時及偵查中所指述情節大致相符。此外
    ，復有敏盛綜合醫院受理疑似性侵害事件驗傷診斷書、被告
    （FACEBOOK帳號暱稱「陳菲菲」）與被害人B 女FACEBOOK對
    話紀錄各1 份及照片在卷可以佐證稽。綜上證據及理由，足
    認被告之自白供述，確與犯罪事實相符，事證明確，各次犯
    行均洵堪認定，應依法論科。
二、論罪部分：
  ㈠本案被告行為時為年滿20歲之成年人，有年籍資料在卷可按
    ；而證人A 女係95年3 月出生，於被告為本案事實欄一、二
    、三行為斯時，係未滿14歲之女子；於被告為本案事實欄四
    、五行為時，則係14歲以上未滿16歲之女子，有證人A 女之
    性侵害案件代號與真實姓名對照表在卷可憑（詳見偵字卷保
    密不公開卷）。是核被告就事實欄一部分所為，係犯刑法第
    222 條第1 項第2 款、第221 條第1 項之對未滿14歲之女子
    為強制性交罪。另就事實欄二、三部分所為，則係犯刑法第
    227 條第1 項之對於未滿14歲之女子為性交罪，共16罪。就
    事實欄四部分所為，係犯同法第227 條第3 項之對於14歲以
    上未滿16歲之女子為性交罪，共13罪。就事實欄五所為，則
    係犯兒童及少年福利與權益保障法第112 條第1 項前段、刑
    法第221 條第1 項成年人故意對少年犯強制性交罪；被告就
    事實欄五部分，係對斯時未滿16歲之少女即A女為之，此部
    分所犯，亦應依兒童及少年福利與權益保障法第112 條第1 
    項前段規定加重其刑。惟就其餘所犯刑法第227 條第1項、
    第3 項、同法第222 條第1 項第2 款部分，因前述法條係對
    被害人為未滿14歲之少年、14歲以上未滿16歲之少年所設之
    特別處罰規定，自無再適用兒童及少年福利與權益保障法第
    112 條第1 項規定加重其刑之餘地。
  ㈡證人B 女係94年5 月出生，於110 年4 月間案發時，係未滿1
    8歲之少女，此有證人B 女之性侵害案件代號與真實姓名對
    照表在卷可憑（詳見偵字卷保密不公開卷）。是核被告就事
    實欄六部分所為，係犯兒童及少年性剝削防制條例第36條第
    1 項之製造少年為猥褻行為之電子訊號罪。因該罪係對被害
    人為未滿18歲之少年所設之特別處罰規定，亦無再適用兒童
    及少年福利與權益保障法第112 條第1 項規定加重其刑之餘
    地。被告多次於FACEBOOK訊息中要求被害人B 女接續拍攝數
    張猥褻照片之行為，其時間緊接，且依社會通念，足認係基
    於一個意思決定所為反覆性及延續性之行為，為接續犯，應
    以一罪論。
  ㈢被告上開所犯上述數罪，時間、地點明顯可分，顯見犯意各
    別，行為互殊，係數行為，自應予分論併罰之。被告及其辯
    護人上訴意旨主張，被告對A 女上開所犯各罪，均於兩人同
    居之處所，密集多次性交，係基於單一犯意接續為之，應以
    接續犯論以一罪，較為適法云云，並無理由。
　㈣被告前曾因妨害性自主案件，對14歲以上未滿16歲之女子為
    性交罪，共15罪，經臺灣士林地方法院以103 年度審侵訴字
    第17號各判處有期徒刑3 月，應執行有期徒刑2 年確定，又
    另因無故侵入住宅、妨害自由等案件，經同法院以103 年度
    訴字第213 號分別判處有期徒刑6 月、9 月確定，嗣經同法
    院以104 年度聲字第1387號裁定應執行有期徒刑3 年2 月確
    定，並於106 年1 月26日假釋出監付保護管束，並於106年1
    0月6 日保護管束期滿，未經撤銷假釋，其未執行完畢之刑
    ，以已執行完畢論之事實，有刑案資料查註紀錄表、本院被
    告前案紀錄表在卷可參。本案所犯各罪，均係於其前受有期
    徒刑執行完畢後，5 年內故意再犯有期徒刑以上之數罪，均
    為累犯，其所犯前案中亦有妨害性自主罪共15罪，與本件所
    犯各罪，均屬同案由、類同質性之犯罪，且被害人均係少年
    ，顯見其無法克制自己情慾、自制力及對刑罰反應力薄弱；
    又依本案犯罪情節，被告並無須量處最低法定本刑之情形，
    是依刑法第47條第1 項規定加重最低本刑，尚不悖司法院釋
    字第775 號解釋之意旨，自應各依刑法第47條第1 項規定分
    別加重其刑。
  ㈤本案並無刑法第59條之適用：
    按刑法第59條規定犯罪之情狀可憫恕者，得酌減其刑。所謂
    「犯罪之情狀」，與同法第57條規定科刑時應審酌之一切情
    狀，並非有截然不同之領域，於裁判上酌減其刑時，應就犯
    罪之一切情狀，予以全盤考量，審酌其犯罪有無可憫恕之事
    由（即有無特殊之原因及環境，在客觀上足以引起一般同情
    ，以及宣告法定最低度刑，是否猶嫌過重等），以為判斷。
    被告為事實欄所示之行為時已年滿32歲，其與A 女、B女原
    僅為網友關係，竟未能克制自己情慾，而分別對A 女為上述
    行為，及接續要求B 女傳送其裸露胸部、陰部之數位照片電
    子訊號，所為顯已嚴重危害A 女、B 女身心健康、人格發展
    ，所犯係普遍可受社會公眾譴責之行為，難認有何犯罪之情
    狀可憫恕可言，至於被告上訴意旨所舉：被告自幼失去父親
    ，媽媽再婚又生下弟妹，因被告失去母愛，故個性發展不正
    常，其行為身體上、生理上有病態，是否能以檢驗其生理狀
    況予以改善，而不是以徒刑加重來改變被告心理、生理之狀
    態。又被告母親已經60歲，請斟酌其犯行中有些是經被害人
    同意，還有提供被害人的生活起居等情衡量並給予減輕，以
    利重返社會云云，均核屬於刑法第57條所定量刑所應審酌之
    事實。被告及其辯護人上訴意旨請求依刑法第59條之規定減
    輕其刑，並無理由，自應予以駁回。
三、沒收部分：
    扣案事實欄六之猥褻電子訊號，應依兒童及少年性剝削防制
    條例第36條第6項規定，不問屬於被告與否均宣告沒收。又
    扣案之行動電話（OPPO廠牌、門號0000000000號）1 支，被
    告供稱為其所有，且係以該支手機收受B 女上述猥褻之照片
    等語在卷(本院卷第115頁)，堪認該支手機係被告所有供上
    述犯行所用之物，亦應依刑法第38條第2 項前段規定宣告沒
    收。
四、駁回上訴部分之理由：
　　事實欄一、二、四部分，被告上訴意旨認為應以接續犯論以
    一罪，及請求依刑法第59條之規定減輕其刑所據不可採之理
    由，業據指駁如上，原審判決同此認定，以被告所犯事證明
    確，依法論罪科刑，均無違誤。又以被告之行為人之責任為
    基礎，審酌被告與Ａ女前曾為男女朋友關係，Ａ女於案發當時
    之年齡，被告為滿足自己性慾，罔顧未成年之Ａ女心理人格
    發展之健全及心靈感受，而為上開犯行之犯罪動機、目的及
    犯罪手段，犯後坦承犯行態度良好，再兼衡被告自述之智識
    程度為高中畢業、上述之家庭經濟生活狀況，及被告於原審
    審理中雖與A 女達成民事調解（原審110 年度附民移調字第
    440 號調解筆錄），然卻未依約履行給付之犯後態度等一切
    情狀，而就所犯分別量處如附表編號⒈、⒉事實欄、⒊各罪所
    示之刑，並無明顯違反罪責相當原則之情事，亦堪稱妥適。
    被告此部分上訴意旨並無理由，自應予以駁回。
五、撤銷改判及量刑之理由：　　　　　　　　
　㈠原審判決事實欄三記載被告：自108 年9 月起至109 年2 月
    止，…以每月1 次之頻率，…共7 次，所載月數與次數換算不
    符；事實欄五、六部分，並未認定犯罪地點，上述有關於犯
    罪時間、地點之記載，事實與理由之記載不無矛盾與不備之
    處，復影響於全案各罪之定應執行刑，上訴意旨雖未指摘及
    此；被告上訴請求減輕其刑，並主張就上開事實欄三部分，
    論以接續一罪，固無理由。然此為本院應依職權調查之事項
    ，自仍應與定應執行刑部分，一併撤銷改判。
　㈡爰以被告之行為人之責任為基礎，分別審酌被告與Ａ女前曾為男女朋友關係，被告明知Ａ女年紀尚輕，竟為滿足自己性慾之犯罪動機、目的，罔顧未成年之女童心理人格發展之健全性及心靈感受，而以事實欄所載之犯罪手段，對A 女為上開犯行；又以事實欄所載之方式，製造少年B 女為猥褻行為之電子訊號即數位照片多幀，對B 女造成心理上之陰影，對其漫長未來必然帶來外人難以體會之障礙與痛苦等，所犯對A 女、B 女所生之危害非輕。再兼衡被告犯後均始終坦認犯行，犯後態度良好，自述智識程度為高中畢業、及上述家庭經濟生活狀，及雖曾與B 女調解，然迄未能與B 女達成調解並賠償其所受損害，亦未取得B 女之原諒或宥恕等情，及曾於原審審理中其中A 女達成民事調解（原審110 年度附民移調字第440 號調解筆錄），然卻未依約履行給付等一切情狀，就上開撤銷改判部分，分別量處如附表編號編號⒉事實欄、編號⒋、⒌主文欄所示之宣告刑，以符罪刑相當原則。
　㈢末審酌被告本件事實欄一至五各次犯行，均係為滿足自己之
    性慾，所侵害者復為同一被害人法益，各次行為態樣、手段
    ，與犯罪事實六部分所侵害之法益不同，但各項犯行間之責
    任非難重複性甚高及犯罪時間、責任非難程度，以及被告所
    犯數罪所反應之人格特性相當，暨權衡各罪之法律目的、多
    數犯罪責任遞減、罪刑相當原則，而為整體評價後，並斟酌
    被告及其辯護人於本院量刑辯論時當庭表示：請較原審所定
    刑度減輕2年有期徒刑(本院卷第119至120頁)，尚屬適當，
    就撤銷改判部分與上訴駁回部分，合併定應執行刑，如主文
    第四項所示，較符罪刑相當原則。
據上論斷，應依刑事訴訟法第369條第1項前段、第364條、第299
條第1項前段、第368條，判決如主文。
本案經檢察官塗又臻提起公訴，檢察官曾俊哲到庭執行職務。
中　　華　　民　　國　　110 　年　　12　　月　　29　　日
                  刑事第十九庭  審判長法　官  曾淑華
                                      法　官  李殷君
                                      法　官  陳文貴
以上正本證明與原本無異。
如不服本判決，應於收受送達後20日內向本院提出上訴書狀，其
未敘述上訴之理由者並得於提起上訴後20日內向本院補提理由書
（均須按他造當事人之人數附繕本）「切勿逕送上級法院」。
                                      書記官  俞妙樺
中　　華　　民　　國　　110 　年　　12　　月　　29　　日
附表：
 編  號          主        文 ⒈事實欄一部分  甲○○對未滿十四歲之女子犯強制性交罪，累犯，處有期徒刑柒年肆月。 ⒉ 事實欄二部分 甲○○對於未滿十四歲之女子為性交，共玖罪，均累犯，各處有期徒刑參年貳月。  事實欄三部分 甲○○對於未滿十四歲之女子為性交，共柒罪，均累犯，各處有期徒刑參年貳月。 ⒊事實欄四部分  甲○○對於十四歲以上未滿十六歲之女子為性交，共拾參罪，均累犯，各處有期徒刑捌月。 ⒋事實欄五部分  甲○○成年人，故意對少年犯強制性交罪，累犯，處有期徒刑肆年。 ⒌事實欄六部分  甲○○製造少年為猥褻行為之電子訊號，累犯，處有期徒刑壹年陸月。 扣案之之猥褻電子訊號，及行動電話（OPPO廠牌、門號0000000000號，含SIM卡壹張 ）壹支，均應沒收之。 

附錄：本案論罪科刑法條全文
中華民國刑法第221條（強制性交罪）
對於男女以強暴、脅迫、恐嚇、催眠術或其他違反其意願之方法
而為性交者，處3年以上10年以下有期徒刑。
前項之未遂犯罰之。
中華民國刑法第222條
犯前條之罪而有下列情形之一者，處7年以上有期徒刑：
一、二人以上共同犯之。
二、對未滿十四歲之男女犯之。
三、對精神、身體障礙或其他心智缺陷之人犯之。
四、以藥劑犯之。
五、對被害人施以凌虐。
六、利用駕駛供公眾或不特定人運輸之交通工具之機會犯之。
七、侵入住宅或有人居住之建築物、船艦或隱匿其內犯之。
八、攜帶兇器犯之。
九、對被害人為照相、錄音、錄影或散布、播送該影像、聲音、
    電磁紀錄。
前項之未遂犯罰之。
中華民國刑法第227條
對於未滿十四歲之男女為性交者，處3年以上10年以下有期徒刑
。
對於未滿十四歲之男女為猥褻之行為者，處6月以上5年以下有期
徒刑。
對於十四歲以上未滿十六歲之男女為性交者，處7年以下有期徒
刑。
對於十四歲以上未滿十六歲之男女為猥褻之行為者，處3年以下
有期徒刑。
第1項、第3項之未遂犯罰之。
兒童及少年性剝削防制條例第36條
拍攝、製造兒童或少年為性交或猥褻行為之圖畫、照片、影片、
影帶、光碟、電子訊號或其他物品，處1年以上7年以下有期徒刑
，得併科新臺幣1百萬元以下罰金。
招募、引誘、容留、媒介、協助或以他法，使兒童或少年被拍攝
、製造性交或猥褻行為之圖畫、照片、影片、影帶、光碟、電子
訊號或其他物品，處3年以上7年以下有期徒刑，得併科新臺幣3
百萬元以下罰金。
以強暴、脅迫、藥劑、詐術、催眠術或其他違反本人意願之方法
，使兒童或少年被拍攝、製造性交或猥褻行為之圖畫、照片、影
片、影帶、光碟、電子訊號或其他物品者，處7年以上有期徒刑
，得併科新臺幣5百萬元以下罰金。
意圖營利犯前三項之罪者，依各該條項之規定，加重其刑至二分
之一。
前四項之未遂犯罰之。
第1項至第4項之物品，不問屬於犯罪行為人與否，沒收之。